【裁判字號】    97,聲,2819
【裁判日期】    980209
【裁判案由】    返還擔保金
【裁判全文】
臺灣臺中地方法院民事裁定              97年度聲字第2819號
聲請人即抗告人
            遠東國際商業銀行股份有限公司
法定代理人  甲○○
                        號3樓.
相  對  人  乙○○
上列當事人間聲請返還擔保金事件，聲請人對於本院民國97年12
月25日所為裁定，提起抗告，本院裁定如下：
    主    文
原裁定撤銷。
本院九十六年度存字第四七七一號提存事件聲請人所提存之擔保
金新臺幣參萬捌仟元，准予返還。
聲請及抗告程序費用由相對人負擔。
    理  由
一、按當事人對於裁定提起抗告，而原法院或審判長認抗告為有
    理由者，應撤銷或變更原裁定，民事訴訟法第490條第1項定
    有明文。次按訴訟終結後，供擔保人證明已定20日以上之期
    間，催告受擔保利益人行使權利而未行使，或法院依供擔保
    人之聲請，通知受擔保利益人於一定期間內行使權利並向法
    院為行使權利之證明而未證明者，法院應依供擔保人之聲請
    ，以裁定命返還其提存物，民事訴訟法第104條第1項第3款
    定有明文。另依同法第106條，前開規定於其他依法令供訴
    訟上之擔保者準用之。
二、本件聲請及抗告意旨略以：聲請人即抗告人前依本院96年度
    裁全字第7826號民事裁定，為擔保相對人因假扣押所受之損
    害提供新臺幣38,000元為擔保金，並以本院96年度存字第47
    71號提存事件提存在案後，對相對人財產聲請假扣押之執行
    。茲因聲請人已取得假扣押本案部分勝訴判決確定證明書（
    即臺灣板橋地方法院96年度重簡字第8208號），於訴訟終結
    後，聲請人並定20日以上之期間催告受擔保利益人即相對人
    就假扣押之執行所受損害對聲請人行使權利而未行使，爰聲
    請返還上開提存之擔保金等語。並提出本院96年度裁全字第
    7826號民事裁定、96年度存字第4771號提存書、臺灣板橋地
    方法院96年度重簡字第8208號宣示判決筆錄暨確定證明書、
    存證信函及掛號郵件收件回執等影本為證。
三、經查，聲請人即抗告人上開所陳，除據其所提出前揭證物外
    ，並經本院調閱本院96年度裁全字第7826號、96年度執全字
    第3720號、96年度存字第4771號等案卷宗核閱屬實。又相對
    人經聲請人定20日以上期間催告行使權利後，迄未對聲請人
    向本院提出損害賠償民事訴訟或為調解及支付命令之聲請等
    情，亦有本院民事紀錄科查詢表3份及臺灣臺北地方法院函
    文1份在卷足稽，聲請人既已於訴訟終結後，定20日以上之
    期間，催告相對人行使權利而未行使，其聲請返還擔保金，
    核無不合，應予准許。從而，原裁定駁回其聲請，自有未洽
    ，抗告意旨請求廢棄原裁定，即有理由，原裁定應予撤銷，
    並變更為如主文第2項所示。
四、依民事訴訟法第490條第1項、第95條、第78條，裁定如主文
    。
中    華    民    國    98    年    2     月    9     日
                  民事第二庭  法  官  楊國精
正本係照原本作成。
如對本裁定不服，應於裁定送達後10日內向本院提出抗告狀（須
附繕本），並繳納抗告裁判費新臺幣1,000元。
中    華    民    國    98    年    2     月    9     日
                              書記官


司法院資訊處製作；財團法人民間司法改革基金會備份。
